【裁判字號】    98,上訴,4746
【裁判日期】    981208
【裁判案由】    偽造文書等
【裁判全文】
臺灣高等法院刑事判決                98年度上訴字第4746號
上  訴  人  台灣板橋地方法院檢察署檢察官
上  訴  人
即  被  告  乙○○
上列上訴人因被告偽造文書案件，不服台灣板橋地方法院98年度
訴字第2255號，中華民國98年9月30日第一審判決（起訴案號：
台灣板橋地方法院檢察署98年度偵字第5189號），提起上訴，本
院判決如下：
    主  文
上訴駁回。
    理  由
一、按刑事訴訟法第350條、第361條、第362條、第367條規定，
    不服地方法院之第一審判決而上訴者，須提出上訴書狀，並
    應敘述具體理由，為上訴必備之程式；其所提出之書狀未敘
    述上訴理由，或僅曾以言詞陳述上訴理由者，均應於上訴期
    間屆滿後20日內補提理由書於第一審法院。第一審法院經形
    式審查，認逾期未補提上訴理由者，應定期間先命補正；逾
    期未補正者，為上訴不合法律上之程式，應以裁定駁回。倘
    已提出上訴理由，但所提非屬具體理由者，則由第二審法院
    以上訴不合法律上之程式，判決駁回。而所謂具體理由，必
    係依據卷內既有訴訟資料或提出新事證，指摘或表明第一審
    判決有何採證認事、用法或量刑等足以影響判決本旨之不當
    或違法，而構成應予撤銷之具體事由，始克當之（例如：依
    憑證據法則具體指出所採證據何以不具證據能力，或依憑卷
    證資料，明確指出所為證據證明力之判斷如何違背經驗、論
    理法則）；倘僅泛言原判決認定事實錯誤、違背法令、量刑
    失之過重或輕縱，而未依上揭意旨指出具體事由，或形式上
    雖已指出具體事由，然該事由縱使屬實，亦不足以認為原判
    決有何不當或違法者（例如：對不具有調查必要性之證據，
    法院未依聲請調查亦未說明理由，或援用證據不當，但除去
    該證據仍應為同一事實之認定），皆難謂係具體理由，俾與
    第二審上訴制度旨在請求第二審法院撤銷、變更第一審不當
    或違法之判決，以實現個案救濟之立法目的相契合，並節制
    濫行上訴（最高法院97年度台上字第892 號判決參照）。再
    按量刑輕重，係屬事實審法院得依職權自由裁量之事項，苟
    已斟酌刑法第57條各款所列情狀而未逾越法定刑度，不得遽
    指為違法（最高法院72年度台上字第6696號判例參照）。
二、檢察官依循告訴人之請求提起上訴，其理由略以：原審判決
    認定被告意圖為自己不法所有而竊取其母丙○○之玉山銀行
    信用卡及其父甲○○之玉山銀行存摺、印鑑章，利用網際網
    路方式進行盜刷、提領現金或至玉山銀行三重分行盜領存款
    ，被告雖於起訴前曾在被害人即被告之母丙○○陪同下與告
    訴人（玉山銀行）協調和解，經原審審酌其犯後態度良好等
    情，而處以原判決所諭知之刑責，固非無見。惟查被告於偵
    查中僅以口頭敷衍協調了事，直至一審審判終結，均未見其
    有何具體協商和解及還款之行為，其利用雙親不忍對其提出
    竊盜之告訴於前，事後復未見還款之具體協商作為，顯有利
    用口頭和解以獲法院輕判之嫌，本件被告不法所得高達1320
    65元，認與其刑責不成比例，難以甘服，爰依告訴人之請求
    提起上訴云云；另被告上訴意旨亦以其因先生獨撐家計，其
    前因生產因素辦理延緩入監，孩子甫出生，婆家、娘家及生
    計均無法安頓、照顧，本件犯後已深感悔悟，因孩子患有先
    天性疾病，亟需母親之細心照料，爰請求從輕量刑至得易服
    社會勞動云云。
三、經查：原判決以被告所犯並非死刑、無期徒刑或最輕本刑為
    3 年以上有期徒刑之罪，其於原審準備程序中就被訴事實為
    有罪之陳述，經原審法官告知簡式審判程序之旨，並聽取公
    訴人、被告之意見後，裁定由受命法官獨任進行簡式審判程
    序。並依被告於原審之自白、證人丙○○、玉山銀行告訴代
    理人張剛維於警詢及偵查中之指述，復有盜刷信用卡明細表
    1份、遠傳電信線上繳款、財團法人聯合信用卡處理中心EDC
    帳單調閱明細表、香港商雅虎資訊（股）公司台灣分公司信
    用卡詳細資料、購物車詳細內容及客戶簽收單各1 紙等為據
    ，認定被告確有6次行使偽造私文書、4次非法由自動付款設
    備取財罪之犯行，並應分論併罰。爰審酌被告正值青壯，原
    可依憑己力賺取日常生活所需，竟不思循正當途徑獲取財物
    ，反而冒用其母親名義盜刷信用卡消費，使被害人金融信譽
    受有負面影響之虞，酌以信用卡為通用塑膠貨幣，具促進社
    會經濟、市場之效用，首重交易信賴，被告冒用被害人名義
    盜刷，致社會交易信賴關係受相當程度之破壞，所為危害社
    會經濟秩序，影響銀行、被害人權益非微，然念其坦承犯行
    ，態度良好，兼衡其素行、犯罪動機、目的、手段、詐欺所
    得金額等一切情狀，就其犯各罪，分別量處如原判決附表三
    所示各罪所處之刑，並分就所處多數有期徒刑、拘役部分，
    各定其應執行之刑並諭知如易科罰金之折算標準，均已詳敘
    其所憑證據、認定理由及量刑依據。從形式上觀察，原判決
    已敘明審酌刑法第57條所列事項之理由，並無認定事實錯誤
    、量刑瑕疵或違背法令之情形。又原判決既已載明審酌被告
    犯後態度，雖未詳細載明包括被告犯後仍未與被害人達成和
    解及賠償損害等節，然原審既已審酌被告之犯後態度，足見
    原審已就被告是否與被害人達成和解之情列入審酌，始量處
    上開之刑。檢察官依循告訴人之請求，空言泛稱原審量刑太
    輕云云，及被告上訴意旨空言指摘原判決量刑過重，均尚不
    足以影響原判決之本旨，顯係就原判決認定事實、適用法律
    及量刑等事項，有何不當或違法之處，並未具體指摘，自非
    屬上訴第二審之具體理由。至於被告聲請易服社會勞動，可
    於檢察官通知執行時，向檢察官聲請。揆諸前揭規定，其上
    訴顯不合於法定要件，爰不經言詞辯論，逕予駁回。
據上論斷，應依刑事訴訟法第367條前段、第372條，判決如主文
中    華    民    國    98    年    12    月    8     日
                  刑事第十一庭審判長法  官   張連財
                                    法  官   林明俊
                                    法  官   楊照男
以上正本證明與原本無異。
偽造文書如不服本判決，應於收受送達後十日內向本院提出上訴
書狀，其未敘述上訴之理由者並得於提起上訴後十日內向本院補
提理由書（均須按他造當事人之人數附繕本）「切勿逕送上級法
院」。
詐欺部分不得上訴。
                                    書記官   陳紀語
中    華    民    國    98    年    12    月    8     日


司法院資訊處製作；財團法人民間司法改革基金會備份。
